臺灣屏東地方法院刑事判決　　　　　　　 96年度易字第488號
公　訴　人　臺灣屏東地方法院檢察署檢察官
被　　　告　甲○○
　　　　　　　　　　現因另案.
上列被告因違反毒品危害防制條例案件，經檢察官提起公訴（96
年度毒偵字第930 號），嗣被告於本院準備程序進行中先就被訴
事實為有罪之陳述，本院告知被告簡式審判程序之旨，並聽取當
事人之意見後，裁定改由受命法官獨任依簡式審判程序審理，本
院判決如下：
    主  文
甲○○施用第二級毒品，累犯，處有期徒刑壹年，減為有期徒刑
陸月，如易科罰金，以新台幣壹仟元折算壹日。
    事  實
一、甲○○前曾於民國80年間因違反妨害兵役治罪條例案件，經
    本院以80年度訴字第268 號判決判處有期徒刑7 月，並迭經
    臺灣高等法院高雄分院及最高法院駁回上訴而確定；復於同
    年間因違反麻醉藥品管理條例案件，經本院以80年度易字第
    1060號判決判處有期徒刑7 月，並經臺灣高等法院高雄分院
    以81年度上易字第25號判決駁回上訴而確定，上開2 罪後經
    臺灣高等法院高雄分院以82年度聲字第238 號裁定應執行有
    期徒刑1 年；再於82年間因違反肅清煙毒條例等案件，經本
    院以82年度訴字第593 號判決判處有期徒刑3 年1 月、4 月
    ，應執行有期徒刑3 年3 月確定，並與上開1 年之有期徒刑
    併執行，自82年5 月28日起入監服刑，迄83年12月1 日因縮
    短刑期假釋出監，殘刑為2 年7 月30日；嗣於86年間另因違
    反麻醉藥品管理條例案件，經本院以86年度易字第1084號判
    決判處有期徒刑10月，並經臺灣高等法院高雄分院以86年度
    上易字第2516號判決駁回上訴而確定；又於87年間因違反妨
    害兵役治罪條例案件，經本院以87年度訴字第787 號判決判
    處有期徒刑8 月確定，上開假釋因而遭撤銷，殘刑並與上開
    違反麻醉藥品管理條例、妨害兵役治罪條例案件併執行，再
    於88年1 月13日入監服刑，迄91年6 月11日因縮短刑期假釋
    出監，而於92年8 月20日縮刑期滿未經撤銷假釋以視為執行
    完畢論。另其於94年間因施用毒品案件，經本院以94年度毒
    聲字第323 號裁定送觀察、勒戒後，認有繼續施用毒品之傾
    向，再經本院以94年度毒聲字第435 號裁定入戒治處所施以
    強制戒治，於95年3 月3 日無繼續強制戒治執行之必要釋放
    ，由臺灣屏東地方法院檢察署檢察官於95年3 月15日，以95
    年度戒毒偵字第26號不起訴處分確定。詎仍未戒除吸食毒品
    之惡習，基於施用第二級毒品甲基安非他命之犯意，於96年
    4 月15日21時許，在屏東縣屏東市○○路某處（起訴書誤載
    為屏東縣屏東市○○路某加油站廁所內），以將甲基安非他
    命置於鋁箔紙上以火燒烤產生煙霧吸食之方式，施用第二級
    毒品甲基安非他命1 次。嗣於96年4 月16日13時許，在屏東
    縣屏東市○○路96之7 號前，因其形跡可疑為警攔檢，並經
    其同意採尿送驗呈毒品陽性反應而查獲上情。
二、案經屏東縣警察局屏東分局報請臺灣屏東地方法院檢察署檢
    察官偵查起訴。
    理  由
壹、程序部份
一、按除被告所犯為死刑、無期徒刑、最輕本刑為3 年以上有期
    徒刑之罪或高等法院管轄第一審案件者外，於法院行準備程
    序進行中，被告先就被訴事實為有罪之陳述時，審判長得告
    知被告簡式審判程序之旨，並聽取當事人、代理人、辯護人
    及輔佐人之意見後，裁定進行簡式審判程序；且受命法官行
    準備程序，與法院或審判長有同一之權限；又簡式審判程序
    之證據調查，不受刑事訴訟法第159 條第1 項、第161 條之
    2 、第161 條之3 、第163 條之1 及第164 條至第170 條規
    定之限制，刑事訴訟法第273 條之1 第1 項、第279 條第2
    項前段、第273 條之2 分別定有明文。被告所為係犯死刑、
    無期徒刑、最輕本刑為3 年以上有期徒刑以外之罪，其於準
    備程序中就被訴事實為有罪之陳述，經受命法官告知簡式審
    判程序之旨，並聽取公訴人、被告之意見後，本院合議庭認
    為適宜由受命法官獨任進行簡式審判程序，依刑事訴訟法第
    273 條之1 第1 項規定，裁定由受命法官獨任進行審判程序
    ，合先敘明。
貳、實體部分
一、訊據被告甲○○對於上揭犯罪事實均坦承不諱，復查：
（一）經警於查獲被告當日14時25分所採之尿液送驗結果，係呈
      甲基安非他命陽性反應，此有屏東縣警察局屏東分局毒品
      案件涉嫌人尿液採證編號姓名對照表、正修科技大學超微
      量研究科技中心96年5 月3 日編號R00-0000-000號檢驗報
      告各1 份在卷可稽。
（二）再查被告前於94年間因施用毒品案件，經本院以94年度毒
      聲字第323 號裁定送觀察、勒戒後，認有繼續施用毒品之
      傾向，再經本院以94年度毒聲字第435 號裁定入戒治處所
      施以強制戒治，於95年3 月3 日無繼續強制戒治執行之必
      要釋放，由臺灣屏東地方法院檢察署檢察官於95年3 月15
      日，以95年度戒毒偵字第26號不起訴處分確定之事實，有
      臺灣高等法院被告全國前案紀錄表1 份在卷可按。是被告
      於強制戒治執行完畢釋放後5 年內再犯施用毒品之罪甚明
      。
（三）綜上所述，被告前曾犯施用毒品，且於強制戒治執行完畢
      釋放後，5 年內再犯本件施用毒品，事證應屬明確，其犯
      行應堪認定。
二、查甲基安非他命屬毒品危害防制條例第2 條第2 項第2 款所
    規定之第二級毒品，核被告所為，係犯毒品危害防制條例第
    10條第2 項施用第二級毒品罪。被告持有毒品，復進而施用
    ，其持有毒品之低度行為，為施用毒品之高度行為所吸收，
    不另論罪。被告前曾於80年間因違反妨害兵役治罪條例案件
    ，經本院以80年度訴字第268 號判決判處有期徒刑7 月，並
    迭經臺灣高等法院高雄分院及最高法院駁回上訴而確定；復
    於同年間因違反麻醉藥品管理條例案件，經本院以80年度易
    字第1060號判決判處有期徒刑7 月，並經臺灣高等法院高雄
    分院以81年度上易字第25號判決駁回上訴而確定，上開2 罪
    後經臺灣高等法院高雄分院以82年度聲字第238 號裁定應執
    行有期徒刑1 年；再於82年間因違反肅清煙毒條例等案件，
    經本院以82年度訴字第593 號判決判處有期徒刑3 年1 月、
    4 月，應執行有期徒刑3 年3 月確定，並與上開1 年之有期
    徒刑併執行，自82年5 月28日起入監服刑，迄83年12月1日
    因縮短刑期假釋出監，殘刑為2 年7 月30日；嗣於86年間另
    因違反麻醉藥品管理條例案件，經本院以86年度易字第1084
    號判決判處有期徒刑10月，並經臺灣高等法院高雄分院以86
    年度上易字第2516號判決駁回上訴而確定；又於87年間因違
    反妨害兵役治罪條例案件，經本院以87年度訴字第787 號判
    決判處有期徒刑8 月確定，上開假釋因而遭撤銷，殘刑並與
    上開違反麻醉藥品管理條例、妨害兵役治罪條例案件併執行
    ，再於88年1 月13日入監服刑，迄91年6 月11日因縮短刑期
    假釋出監，而於92年8 月20日縮刑期滿未經撤銷假釋以視為
    執行完畢論一節，有臺灣高等法院被告全國前案紀錄表1 份
    在卷可憑，其於5 年內故意再犯有期徒刑以上之本件，應依
    刑法第47條第1 項規定，論以累犯，並依法加重其刑。爰審
    酌被告雖於犯後即能坦承犯行，而其施用毒品行為於本質上
    係屬自我戕害行為，反社會性之程度應屬較低；惟施用毒品
    ，不僅足以戕害其個人身心，且極易滋生其他犯罪，惡化治
    安甚重，嚴重損及公益，且被告前屢經觀察勒戒、強制戒治
    等處遇助其戒除毒品，竟再為本件施用毒品犯行，顯見其不
    思悔改，自制力亦顯不佳等一切情狀，酌情量處如主文所示
    之刑，以資懲儆。又被告犯罪時間在96年4 月24日以前，所
    犯符合中華民國九十六年罪犯減刑條例第2 條第1 項第3 款
    所定之減刑條件，應依該規定減其刑期為二分之一，故減為
    有期徒刑6 月，並諭知易科罰金之折算標準。
據上論斷，應依刑事訴訟法第273 條之1 第1 項、第299 條第1
項前段，毒品危害防制條例第10條第2 項，中華民國九十六年罪
犯減刑條例第2 條第1 項第3 款、第7 條、第9 條，刑法第11條
前段、第47條第1 項，判決如主文。
本件經檢察官潘國威到庭執行職務。
中　　華　　民　　國　　96　　年　　7 　　月　　31　　日
                  刑事第一庭    法  官  羅培毓
以上正本證明與原本無異。
如不服本判決應於收受本判決送達後十日內向本院提出上訴書狀
，其未敘述上訴理由者，並得於提起上訴後十日內向本院補提理
由書狀（均須按他造當事人之人數附繕本）「切勿逕送上級法院
」
中　　華　　民　　國　　96　　年　　8 　　月　　1 　　日
                                書記官  張儷薾
附錄本判決論罪科刑法條：
毒品危害防制條例第10條第2項
施用第二級毒品者，處三年以下有期徒刑。
